---
title: "Regressão Linear"
author: Marcus Guimaraes<br> [guimaraesmvf.github.io](http://guimaraesmvf.github.io)
output: html_notebook
---

# Regressão Linear

# Aplicações

Considere o conjunto de dados contendo duas variáveis. Idade do bem e preço de venda.

```{r} 
idadeBem <- c(1,2,3,4,5,8,11,15)
precoVenda <- c(3,2,5,6,8,9,12,18)
```
Para realizar uma regressão no R vamos utilizar a função `lm()`

```{r}
reg <- lm(precoVenda ~ idadeBem)
```

```{r, eval=T}
summary(reg)
```
```{r}
plot(idadeBem, precoVenda)
```

O grafico de dispersao dos dados

aplicando a linha de tendencia ao conjunto de dados, resulta visualmente na
descrição do modelo de regressao

```{r}
plot(idadeBem, precoVenda)
abline(reg$coefficients, col='red')
```

Logo, temos a reta de regressão posicionada no grafico. com a variavel `reg` é 
possível agora predizer valores para bens de qualquer idade.

```{r}
predict(reg, newdata = data.frame(idadeBem=20), interval="predict")
```

Informando os Intervalos de confiança no gráfico.

```{r}
pred <- predict.lm(reg, interval = "confidence")
plot(idadeBem, precoVenda)
abline(reg$coefficients, col='red')
points(pred[,1], pred[,2], lty=2, col='blue', type='l')
points(pred[,1], pred[,3], lty=2, col='blue', type='l')

```

Add a new chunk by clicking the *Insert Chunk* button on the toolbar or by pressing *Ctrl+Alt+I*.

When you save the notebook, an HTML file containing the code and output will be saved alongside it (click the *Preview* button or press *Ctrl+Shift+K* to preview the HTML file).
